License Info Subgroup議事録

日時：　2022年6月14日(火)16:55-18:00
参加者：伊藤（義）、忍頂寺、當麻、福地、小保田、大内、土手、小泉（議事録）（敬称略）

議論内容：
・SPDXの最新状況報告（Usage ProfileとSPDX Lite）
・SPDX Asia Pacificテレカン情報共有
・輪講（The Minimum Elements For a Software Bill of Materials）
宿題： 詳細の★の部分
次回： 7/12 議事録担当 忍頂寺

== 以下詳細 ==
・SPDXの最新状況報告
Usage Profile
- v2.3
-- 一部の項目をpackage profileに対してオプションとして追加。作業は完了している。（PR709）
-- （このようになった経緯についてはv3.0の方を参照のこと）
- v3.0
-- Usage Profileとしてはv3.0を目標に提案していた（PR671）
-- 提案に対していくつか指摘を受けた
--- ライセンスに関する記載について
--- IDの付与について
-- 説明したところ、ライセンスの部分以外は一応は納得してくれた
-- 一部の項目について他のWGでも必要としているところがあるから先行して提案して欲しいとKateから提案を受けた
--- これを受けてv2.3の作業へ
---- 納得されていないライセンスの部分についてはv2.3ではそこまで踏み込んでいない
-- v2.3に入らなかった残りの項目についてはv3.0に向けて議論を継続する
SPDX Lite
- v2.3に項目を追加する件は完了している
・SPDX Asia Pacificテレカン情報共有
本日午前のSPDX Asia Pacificテレカンの情報共有
- 議事録は現時点ではまだ出ていない
- SPDX3.0のデータモデル図を作成している
-- GitHub上にはspdx/spdx-3-modelに文字情報としてはある
-- 見せていた図そのもののはどこにあるのか不明
- 「（SPDXとして）考慮すべきWG」の中にUsage WGという名前が入った
- SPDX Liteの2.3対応への言及もあった
- Build ProfileのWGは、OCIと連携している
-- コミュニティとしての連携ではない
-- TERNのニーシャさんがどちらにも関係しているので事実上は連携できていると考えてよい
-- Build Profileの話はUsage Profileに関係してくる可能性はあるのでUsage WGとしても追いかけておくべき（伊藤）★
- VEXとの連携について
-- 2.3ではExternal Referenceとして扱う
--- 出自が大きく異なるSBOMの統一は難しかったから、このような扱いとなったのだろう
--- この方法はCycloneDXでVEXが独立している場合の仕組みと類似
- 次回のJWG Tooling SGにてVTuberが登壇することについて紹介
・輪講（The Minimum Elements For a Software Bill of Materials）
conclusion 担当： 小保田
最後まで到達
- 今回できたものの取り扱いについては、提案があればSlackに書いてほしい（伊藤）★
-- 「勉強会をしました」だけで終わらせるのは惜しい（伊藤）
-- 原文のライセンス次第だが、残りも訳して、清書、pdf化などして公開すると良いのではないか（小保田）
- 次回以降の輪講のネタについても提案があればSlackに書いてほしい（伊藤）★
-- うろ覚えだが、NTIAの文書が先月改定されたような、、、、（忍頂寺）
-- 当然Usage Profileのv3.0に向けた議論は継続するが、（輪講など）議論のネタは複数あった方が好ましい（伊藤）
