# LicenseInfo → SBOM sg adhoc 2022/12/23 20:00-  

## Agenda  

1. SPDX tech meetingの議論共有  
   @Tak (ご参加頂ける場合)  
1. 来年からのミーティングスケジュール  
1. UsageProfile提案についての今後のスケジュール感やTODO  
1. SBOM ガイドブックについて  
  時間があれば.

## 参加者  

## SPDX tech meetingの議論共有  

12/21 2:00am - spdx-tech meeting の共有  
- Deriverables に焦点を絞って説明した  
**次回 spdx-asia 1/10(火) 10am- で、UsageProfileについて説明する必要がある。spd-tech(US側)の方々が参加してくれる。**  

→ 1/5(木) 17:30に設定。議論が終わらなければ6日もやりましょう.  
  伊藤さん, 渡邊さん, 忍頂寺さん, 日下部さん, 小保田: 会議設定します    
  TODO: 伊藤さん、小保田: 資料を用意しておく  
        小保田: 1/10の打ち合わせ(zoom)も転送します。希望者はご連絡ください。  
  1/3に出席出来る方がいた場合は、「1/5に打ち合わせして議論します」ということを伝える。  
  1/10に打ち合わせがあるので、そこで伝えればよいので、

- 宿題  
https://github.com/spdx/meetings に、spdx-asiaのスケジュールをKateさんが記載。  
JWG SBOM sgのミーティングスケジュールを記載し、UsageProfileのmaterialをmeeting repo
にprofile dir切るなどしてcommit/pushすること。  
他のProfileは既にほぼ完成している。UsageProfileを急いで仕上げる必要が出てきている。
他のProfile WGは毎週打ち合わせをして詰めている状況。  
夜中なので難しい点はあるものの、出来る限りspdx-techは出たほうが良い印象。  

UsageProfileを提案するためには、
1. Usecaseを確定、ドキュメント化  
1. SPDXドキュメントに含まれるdata field, value, formatを記載したドキュメント(伊藤さんが過去にかかれたものをレビュー、精査する)  
1. エレメント間の関係を記載する、コラボレーション図を用意  
以上を揃えて、Kateさんに相談。  
https://github.com/spdx/spdx-3-build-profile を参照。  

- SPDX WGに提案できそうな話の探索   
  実際のビジネスでSBOMを利用する場合に、課題が出てきている。  
  もし課題がはっきりしているのであれば、それを明確化し
  SPDX Liteを運用している立場からすると、JSON化して渡した場合、誰かが見てもそれを読み解くことが出来ない。  
  実運用しているときのメリット、課題を共有。提案できそうなことが出てきたら、このsgで議論してみる。  
 
Q:  
伊藤さん: exampleを用意するか?  
→ あったほうが良い。  
Q:  
パッケージの上位概念としての塊を想定してUsageProfileを定義してきている。  
ExampleとしてDeriverableというのは正しいがもう少し、ユースケースを考える必要がある。   
Q:
提案を入れてもらうターゲットをv3.0にするのか、v3.1にするのか。Functional Safetyはv3.1ターゲットになっている。    

SPDX-techで上がっている課題は以下を見ておくといい。  
https://github.com/spdx/spdx-3-model/issues/29

## UsageProfile提案についての今後のスケジュール感やTODO  

1/5の打ち合わせの結果次第なので、それで決める。  
PR出した後も、QAがgithub上で行われるので、JWGメンバー誰かがそれをサポートできるようにしておく必要がある。  

## 来年からのミーティングスケジュール  

毎月第2火曜 16:00-18:00 automation sgと合同  
2時間びっちりでなくても、出られる時間に出ればいいし、出たい方は、事前に時間が決まっていれば押さえられるのでこの時間で良い  

## SBOM ガイドブックについて  

目次案を以下のSlackに記載している。  
https://openchain-japanwg.slack.com/archives/CGDAB378R/p1670919158631789
年明け後、ミーティング内で議論、ガイドブックを作成していきたいと思っているので、まずは目次に足りていないもの、余計なものなどが無いか、見ていただけると助かります。  
目次が決まった段階で、手分けして記事化していきたいと考えています。  

コメント:
TOMITAさん
このガイドブックの目的のようなものが書かれていると、読み手にとってレベル感がわかりやすのではと思いました。  
