## 【OSPO Subgroup meetingメモ】【20230127】

## 参加者：

大和田、渡辺、山崎、林、遠藤、桑田、島、大八木、加藤、鈴木、忍頂寺、小泉、福地、

## 日時：

2023年1月27日(金)　15:00-16:00

--

### (1)ミーティング定期スケジュールについて

基本的に第2第4金曜日開催

3月までのスケジュールを確認

2月24日は、前日（2月23日）が休日なので2月17日に変更する

2月10日は、前日（2月9日）に全体会合が開催され、関西方面の方も集まれるので、

リアル開催する方向で調整

新横浜ソシオネクストオフィスが候補

ハイブリッド開催

通常の時間帯

MLが無い

MLでスケジュールを流したい

OSPO SGでMLを作る

Shaneに相談


### (2)ToDo Local Meetup開催について　桑田さん

ToDo Slackに Chapter Japanが作成された

ToDo Slackでも告知すると新しい人が参加してくれるかも

すでに6名参加している

開催登録ページもできている

今後の開催案内を通知していく

2月10日分から始めらえるとよい


### (3)活動テーマと成果物

GGIハンドブック関連

OpenChain Industry Survey

（詳細は資料を参照）

OpenChainの枠であるが、コントリビューションやカルチャーなどOSPO関連の議論をしてもよいか

＞OK

日本としてLocal Eventができたので良い

OpenChain Japan WGのフレームワークを使ってToDo groupと連携するアイディアはよいと思う

世界とつながっている

日本のMeetupだけでなく、グローバルのToDo groupのMeetupに参加するのもOK

集めた事例は日本版GGIに入れていく

GGI本家とToDo groupに報告する

日本特有のアイディアを世界に発信していけるとよい

アジア圏で似たような課題を持っている可能性がある

OSPOを立ち上げられない

共有されている事例は、そのまま自分の会社に使えない

ToDo groupで共有される情報は抽象的過ぎて何をやっていいかわからない

OSPOもいろいろな機能がある

コンプライアンスだけなら認められるが、カルチャーはどうする？

マネージメント層の理解があるからOSPOが作れている

テンプレートがほしい

OpenChainはコンプライアンスのテンプレートになっている

GGIのマップはテンプレートを目指している

過去にMeetupで議論が発散したのは、対象の範囲が大きすぎたから

これまでJapan WGで共有した情報をマッピング

ライトニング

OSPO事例など

OSPOのトピックがホットになっている

もっと具体的なアクションが知りたい

VMWareのOSPOから話を聞けるとよい

次回議論のための宿題

OSPO Maturityを見ながら話すポイントを決めたほうがよい

ステージ0だけ話していると成長できない

どこのステージの課題かをマッピングしていくとよい

自社のリアルな課題を探す

ステージのマッピング

チャタムハウスルールで誰の課題かわからないように結果を残す
