### 2022/12/23

## TODOの地域（日本）Meetupについて

 - TODOとOSPO SubWGの関係
 - 成果をどう扱うかに絡めて考える
     - Shaneさん、TODO側の考え方を確認したい
     - 成果の公開方法は？

- TODOのSlackはフリープランなのか？フリープランらしい


## OSPO SubWGのMeetupについて

 - F2Fで集まることの良さ、大事さを再確認した
 - Zoom先の音声：マイクからの距離が離れると音声が聞き取れなくなっていた
   - 現地で音声の状態をモニターする人がいるといいと思う
   
- 業種によって課題、懸念に違いがあることが気づきであった
- 現地の発言者がわからない（声を知っている人はわかるが）
- TODO側の人たちとOSPO SubWGの人の課題感に違いがあるかもしれない
- 成熟度のどの位置にいるかによって、話が異なる（業界によって位置が違っているように見える）
　- みんなに興味を持って集まってもらう、活発化するにはどうしたらよいか
　
- Archetypeについて：なんとなくわかるが、すっきり理解しきれない
　- 伝えたいことをはっきりさせて、それを日本語・日本のコミュニティにどう伝えるかを考える方がいいのでは
　

